---
title: "Aulas"
output: pdf_document
---

```{r setup, include=FALSE}
knitr::opts_chunk$set(echo = TRUE)
```


# Getting and cleaning data


## Semana 3

```{r}

```




**Geting the data from the web (Baltimore restaurents)**

```{r}
if(!file.exists("./data")){dir.create("./data")}
fileUrl <- "https://data.baltimorecity.gov/api/views/k5ry-ef3g/rows.csv?accessType=DOWNLOAD"
download.file(fileUrl, destfile = "./data/restaurants.csv", method = "curl")
restData <- read.csv("./data/restaurants.csv")


```



**Summarizing data**


```{r}
head(restData, n=3)

tail

summary

str

quantile

table (restData$colname, useNA = "ifany")
# Se tiver NA faz coluna com contagem deles

```



**Missing**:  


```{r}
sum(is.na(restData$colname)) OR any(is.na(...)) 

 all(restData$colname > 0)

 colSums(is.na(restData)) 

 all(colSums(is.na(restData)) == 0)

```


**Values with specific characteristics**


```{r}
table(restData$colnome %in% c("21212"))

table(restData$colnome %in% c("21212", "21213"))
# igual um ou outro
# dá número de casos


restData [restData$colnome %in% c("21212", "21213")]
# mostra os casos



```

**Cross tables**

```{r}
xt <- xtable(Freq ~ Gender + Admit, data=restData)
xt

```


**Flat tables**


```{r}
warpbreaks$replicate <- rep(1:9, len =54)
xt = xtable (breaks ~. , data=warpbreaks)
xt

ftable(xt)
```

**Size**


```{r}
fakedata = rnorm(1e5)
object.size(fakedata)

print (object.size(fakedata), units = "Mb")
```


## New variables

**Geting the data from the web (Baltimore restaurents)**

```{r}
if(!file.exists("./data")){dir.create("./data")}
fileUrl <- "https://data.baltimorecity.gov/api/views/k5ry-ef3g/rows.csv?accessType=DOWNLOAD"
download.file(fileUrl, destfile = "./data/restaurants.csv", method = "curl")
restData <- read.csv("./data/restaurants.csv")


```

**Creating sequence**

```{r}
s1 <- seq(1,10,by=2) ; s1

s2 <- seq(1,10, length=3) ; s2

x <- c(1,3,8,25,100) ; seq(along = x)
#vetor de indices

```

**Subsetting variables**


```{r}
restData$new =restData$colnome %in% c("text1", "text2")

table (restData$new)
#faz FALSE e TRUE


restData$zipWrong = ifelse(restData$zipCode < 0, TRUE, FALSE)

table(restData$zipWrong, restData$zipCode < 0)
#variavel binária


```


**Categorical variables**


```{r}
restData$zipGroups = cut(restData$zipCode, breaks = quantile(restData$zipCode))

table (restData$zipGroups)
#4grupos: (0-25%), (25-50%), (50-75%), (75-100%)

table (restData$zipGroups, restData$zipCode)

library (Hmisc)
restData$zipGroups = cut2(restData$zipCode, g= 4)
table (restData$zipGroups)
#mesma coisa

```


**Factor variables**


```{r}
restData$zcf <- factor (restData$zipCode)
#transforma de quantitativo para fator

restData$zcf[1:10]

class(restData$zcf)


```

**Levels of Factor Variable**


```{r}
yesno <- sample(c("yes","no"), size = 10, replace = TRUE)
yesnofac = factor(yesno, levels = c("yes","no"))
relevel(yesnofac, ref="yes")


as.numeric(yesnofac)

```

**Cutting produces factor variables**

```{r}
library(Hmisc)
restData$zipGroups = cut2(restData$zipCode, g=1)

table(restData$zipGroups)

```


**Using the mutate function**

```{r}
library(Hmisc); library(plyr)

restData2 = mutate(restData, zipGroups = cut2(zipCode, g = 4))

table(restData2$zipGroups)

```

**Common Transforms**

```{r}

x <- 3.475
n <- 2

abs(x)
#valor absoluto

sqtr(x)
#raiz quadrada

ceiling(x)
#ceiling(3,475) is 4

floor(x)
#floor(3.475) is 3

round(x, digits = n)

signif(x, digits = n)

cos(x)
sin(x)

log(x)
#natural logarithm

log2(x)
log10(x)

exp(x)
#exponential

```


##Reshaping


```{r}
library(reshape2)
head(mtcars)

mtcars$carname <- rownames(mtcars)

carMelt <- melt(mtcars, id=c("carname", "gear", "cyl"), mesures.vars=c("mpg", "hp"))

head(carMelt, n=3)


tail(carMelt, n=3)

```




```{r}
cylData <- dcast(carMelt, cyl ~ variable)
#numero de medidas por celindros
cylData


cylData <- dcast(carMelt, cyl ~ variable, mean)
#media de valor por celindros
cylData

```

**Averaging values**


```{r}
head(InsectSprays)

tapply(InsectSprays$count, InsectSprays$spray, sum)
# soma da contagem de insetos por spray (A, B, etc)



# ANOTHER WAY - SPLIT:

spIns <- split(InsectSprays$count, InsectSprays$spray)

spIns

sprCount <- lapply(spIns, sum)

sprCount

unlist(sprCount)

sapply(spIns, sum)
```





```{r}
library(plyr)

ddply(InsectSprays,.(spray),summarize,sum=sum(count))
# (dados,.(variavel de interesse sem aspas), o que fazer, como fazer) 

spraySums <- ddply(InsectSprays,.(spray),summarize,sum=ave(count, FUN=sum))

dim(spraySums)

head(spraySums)



```

##Managing Data Frames with dplyr

select - subset de colunas

filter - subset de linhas (baseado em condiçõe logicas)

arrange - reorganiza linhas

rename

mutate - add novas variaveis/colunas ou transforma as que existem

summarise




```{r}
chicago <- readRDS("chicago.rds")

dim(chicago)

str(chicago)

names(chicago)

head(select(chicago, city:dptp)) #colunas de city a dptp

head(select(chicago, -(city:dptp))) #colunas fora de city a dptp

i <- match("city", names(chicago))
j <- match("dptp", names(chicago))
head(chicago[,-(i:j)])


chic.f <- filter(chicago, pm25tmean2 >30)
head(chic.f, 10)

chic.f <- filter(chicago, pm25tmean2 >30 & tmpd >80)
head(chic.f, 10)

chicago <- arrange(chicago, date) 
#organizar do mais antigo ao mais recente
head(chicago)
tail(chicago)

chicago <- rename(chicago, pm25 = pm25tmean2, dewpoint = dptp)
#renomear: novo nome antes, antigo depois
head(chicago)

chicago <- mutate(chicago, pm25detrend = pm25-mean(pm25, na.rm = TRUE))
head(select(chicago,pm25, pm25detrend))


chicago <- mutate(chicago, tempcat = factor(1 * (tmpd > 80), labes = c("cold", "hot")))
hotcold <- group_by(chicago, tempcat)
hotcold


summarize(hotcold, pm25 = mean(pm25), o3 = max(o3tmean2), no2 = median(no2tmean2))

summarize(hotcold, pm25 = mean(pm25, na.rm = TRUE), o3 = max(o3tmean2), no2 = median(no2tmean2))

chicago <- mutate(chicago, year = as.POSIXlt(date)$year + 1900)
years <- group_by(chicago, year)
summarize(years, pm25 = mean(pm25, na.rm = TRUE), o3 = max(o3tmean2), no2 = median(no2tmean2))


chicago %>% mutate(month = as.POSIXlt(date)$mon +1) %>% group_by(month) %>% summarize(pm25 = mean(pm25, na.rm = TRUE), o3 = max(o3tmean2), no2 = median(no2tmean2))

```

#Merging

#Exercises in swirl

```{r}





```